A fecha de **11 de Mayo de 2023** se celebra la tercera reunión del grupo **3ti21_g05**, de forma telematica mediante una llamada grupal a la cual acudieron todos los integrantes del equipo: Joan Vila, Ricardo Esteve, Ivan Alba, Javier Sánchez, Edu Masiá y Nicolás Sarabia. 

## Puntos a tratar 

+  [[Acta 3#Distribución del trabajo| Distribución del trabajo]]
-    [[Acta 3#Desarrollo del trabajo| Desarrollo del trabajo]]
+    [[Acta 3#Conclusión| Conclusión]]

### Distribución del trabajo

A la hora de distribuir el trabajo **se tomó criterio el aprovechar las fortalezas de cada miembro** de nuestro grupo de modo que se pudiera **trabajar con mayor presteza y comodidad**. Es por ello que la división del trabajo **se organizó en común entre todos** los miembros de tal modo que todos estuviésemos de acuerdo y cómodos con nuestro trabajo. Lo distribuimos del siguiente modo: 

+ **Loggers**
	- **Backend**: 
		- Joan Vila
		- Ricardo Esteve

	- **Frontend**: 
		- Nicolas Sarabia
		- Javier Sánchez

+ **Curls**
	- Ivan Alba
	- Edu Masiá

### Desarrollo del trabajo

Durante el transcurso de la reunión los **equipos formados cada uno por dos integrantes y organizados por el tipo y naturaleza de su trabajo** se ramificaron en **diferentes canales de voz dentro de un mismo servidor**, de modo que aunque todavía era posible comunicarse con los demás miembros había una organización más especifica en pos de **una mejor comunicación entre los miembros de los subequipos** y una mayor concentración. 

Los equipos realizaron lo siguiente: 

+ Equipo frontend -> Se trabaja sobre la base que se había desarrollado en la reunión anterior, realizando los siguientes cambios:
	- Se delibera un estilo y un diseño para el aspecto  de los loggers.
	+ Se crea en los loggers dos formularios, uno con cada método (GET, POST).
	- Se crea un Índice de manera que se pueda acceder a todos los loggers fácilmente.
	+ Se crea en cada logger un botón de vuelta al índice.

- Equipo backend -> Se trabaja sobre la base que se había desarrollado en la reunión anterior, realizando los siguientes cambios: 
	- log0(): Comprobamos el funcionamiento adecuado de este log.
	
	+ log1(): Se cambia la ruta del archivo para crearla en el directorio de trabajo. De esta forma ahora sí encuentra fácilmente el archivo creado para poder escribirlo. (Antes no lo encontraba probablemente a que el directorio /home/user/etc... no se encuentra en el servidor de pruebas, pero así nos aseguramos. 
	
	- log2(): Se cambian los println por printf para dejar el código limpio.
	
	+ Se cambia el directorio a donde tenemos el xml y se saca el path del xml.

+ Equipo curl -> Se realiza lo siguiente: 
	- Se crea un fichero sobre el que trabajar.
	+ Se accede a la base de datos y se hace una prueba de enlace con el proyecto.
	- Se prueban los comandos proporcionados por la documentación de CentroEducativo.
	+ Se guardan en el fichero los comandos que se creen necesarios para el uso de la base de datos durante el desarrollo del proyecto.



### Conclusión


Este ha sido el desarrollo de nuestra terecra reunión donde hemos podido **organizarnos de manera eficaz** de tal modo que **podamos trabajar todos en el proyecto avanzando en todas sus áreas pero sin pisarnos unos a otros** de manera que quede todo estructurado colaborando y aportando entre todos los miembros allí presentes y sin ningún tipo de inconveniente. 

Fdo. Nicolás Sarabia Sauquillo.